臺灣臺中地方法院刑事判決　　　　　　　　　　　八十九年度交易字第四八一號
　　公　訴　人　臺灣臺中地方法院檢察署檢察官
　　被　　　告　甲○○
　　選任辯護人　林志忠
右列被告因過失傷害案件經檢察官提起公訴 (八十九年度偵字第一二六號）本院判決
如左：
    主  文
甲○○無罪。
    事  實
一、公訴意旨以：甲○○於民國（下同）八十九年一月二十八日晚上，駕駛車號Ｈ五
    －四五五九號自用小客車，沿台中市○○○○街由河南路往文心路方向行駛，於
    同日晚上十時許，途經惠文路與大墩十一街口時，原應注意車前狀況，隨時採取
    必要之安全措施，而依當時情形，復無不能注意之情事，竟疏未注意，即貿然行
    經該路口，適同一時、地，由乙○○駕駛車號ＭＧ－八五０三號廂型車，沿台中
    市○○路由公益路往向上路方向行駛，亦應注意酒後不得開車，且應注意車前狀
    況，隨時採取必要之安全措施，並應注意在市區道路，時速不得超過四十公里，
    且應遵守燈光號誌之指示行車，而依當時情形，又無不能注意之情事，竟疏於注
    意，貿然於酒後以時速四十幾公里之速度超速行駛，且未注意車前狀況而闖越紅
    燈行經該交叉路口，由於雙方有上述之疏失，致於上開交岔路口，由甲○○駕駛
    之Ｈ五－四五五九號自用小客車車頭，撞及乙○○所駕駛之車號ＭＧ－八五０三
    號廂型車右側車身，致乙○○受有頭部外傷、第二頸椎骨折及顏面擦傷等傷害，
    且其第二頸椎骨折後，將來雖經復健治療，其頸部左右轉向之功能無法完全回復
    ，回復率在百分之五十以下，因致乙○○之身體有重大難治之傷害。因認被告涉
    犯刑法第二百八十四條第一項後段之過失重傷害罪嫌。
二、按犯罪事實應依證據認定之，無證據不得推定其犯罪事實。又不能證明被告犯罪
    或其行為不罰者，應諭知無罪之判決。刑事訴訟法第一百五十四條、第三百零一
    條第一項，分別定有明文。次按認定不利於被告之事實，須依積極證據，苟積極
    證據不足為不利於被告事實之認定時，即應為有利於被告之認定，更不必有何有
    利之證據，亦有最高法院三十年上字第八一六號判例可資參照。且告訴人之告訴
    ，係以使被告受刑事訴追為目的，其陳述是否與事實相符，仍應調查其他證據以
    資審認，最高法院五十二年台上字第一三００號亦著有判例。又刑法第二百八十
    四條過失傷害罪之構成要件，除須行為人具有依刑法第十四條所規定之應注意能
    注意而不注意之行為不法外，尚須具備有結果不法之要件，亦即須以行為人之行
    為為結果發生之原因、結果必須具有可避免性、結果以及因果歷程必須客觀可預
    見。因此若行為人雖違背注意義務，而發生構成要件之該當結果，但如已幾近確
    定之可能性，可確認行為人縱然符合注意義務之要求，保持客觀必要之注意，而
    構成要件之結果仍會發生，則此結果即係客觀不可避免，而無結果不法，行為人
    即因之不構成過失犯。例如行為人在其車道上行駛，然對於被害人突然違反規定
    酒後駕車超速，因而肇事，則行為人對於車禍事故之發生，在客觀上已無避免之
    可能性時，行為人對於結果之發生即無過失之可言，此在學說上或謂欠缺違法性
    關係，或謂係欠缺構成要件該當之責任關係，從而為人對於結果之發生既無過失
    可言，因認其行為已與過失傷害罪之構成要件不合。此外，當汽車駕駛人應可信
    賴參與交通行為之對方，將同時為必要之注意，相互為遵守交通秩序之適當行為
    ，而無考慮對方將會有違反交通規則之不當行為之義務時，其行為對於結果之發
    生在客觀上復無避免可能性時，其行為仍應無客觀之可責性，亦不得科以過失之
    罪責（最高法院八十八年度台上字第一八五二號判決意旨參照）。
三、查本件公訴人認被告甲○○涉犯刑法第二百八十四條第一項後段之過失傷害罪嫌
    ，無非以被告疏未注意未隨時採取必要之安全措施為其依據。訊據被告甲○○固
    坦承於右開時地發生車禍致告訴人乙○○受傷等情不諱，惟否認有何過失傷害犯
    行，辯稱係告訴人乙○○酒後駕車超速闖紅燈才肇事等語。查本件告訴人乙○○
    酒精濃度測試值為每公升０．五九亳克，依法務部八十八年五月十八日法八八檢
    字第００一六六九號函認定標準已是酒醉駕車，並於限速四十公里之路段超速行
    駛，違規行為明確，本件經送台中市區車輛行車事故鑑定委員會鑑定結果，其分
    析意見，亦同此認定，有該委員會八十九年六月十五日中市鑑字第八九０三二九
    號一份附卷可稽，本案既因告訴人乙○○酒醉超速駕車在先，且經公訴人認定闖
    紅燈，致發生本件車禍，則被告並無肇事因事，基於以上之分析，本件被告對於
    結果之發生在客觀上既無可避免可能性，則其行為應無客觀之可責任，即無過失
    可言，從而被告所辯即為可採。此外，復查無其他積極證據足資證明被告有何過
    失犯行，揆諸前開說明，不能證明被告犯罪，自應諭知無罪之判決。
據上論斷，應依刑事訴訟法第三百零一條第一項，判決如主文。
中    華    民    國      九十一      年      七        月       三     日
                                  臺灣臺中地方法院交通法庭
                                      法  官  郭  德  進
右正本證明與原本無異。
如不服本判決，應於判決送達後十日內向本院提出上訴狀( 應附繕本 )，上訴於臺灣
高等法院臺中分院。
                                      書記官
中    華    民    國      九十一      年      七        月       八     日
                                                                        Ａ
